---
title: "Anexo A"
subtitle: "Relatório de Estudo/Pesquisa Natural, Social, Econômica e Educacional dos Municípios e das Regiões de Influência dos Campus do IFG"
author: "Observatório do Mundo do Trabalho - Campus Goiânia"
documentclass: book
date: "`r format(Sys.time(), '%d de %B de %Y')`"
output:
  pdf_document:
header-includes:
- \usepackage[brazil]{babel}
- \usepackage{geometry} 
- \geometry{ a4paper, inner=20mm, top=20mm, outer=20mm, bottom=20mm }
fontsize: 11pt
editor_options: 
  chunk_output_type: console
---

```{r load_packages, include=FALSE, warning=FALSE}
library(dplyr)
library(reshape2)
library(data.table)
library(ggplot2)
library(ggthemes)
library(extrafont)
library(knitr)
library(scales)
```

```{r setup, include=FALSE, warning=FALSE}
knitr::opts_chunk$set(echo = FALSE,
                      fig.align = 'center',
                      fig.asp = 0.618,
                      warning = FALSE)

rm(list = ls())

options(scipen=10000)

#Para que o relatório seja gerado basta informar a cidade e o ano de referẽncia abaixo.
#Todas as demais estatísticas, gráficos e tabelas serão gerados a partir dessas informações.

#Carrega todos os banco de dados necessários
load(file = "Dados/BDE.RData")

#Para que o relatório seja gerado basta informar a cidade e o ano de referẽncia abaixo.
#Todas as demais estatísticas, gráficos e tabelas serão gerados a partir dessas informações.
Municipio <- "Goiânia"
AnoRef <- 2020

source(file = "AnaliseDadosBasicos.R")

myformat <- function(x) format(x,big.mark=".",decimal.mark=",",scientific=FALSE)

save.image(file = "Dados/POCV.RData")
```

# Apresentação

Nesse relatório fazemos alguns estudos complementares ao que já se encontra disponível nos sites:

  - [Atlas Brasil - Região Metropolitana de Goiânia](http://www.atlasbrasil.org.br/2013/pt/perfil_rm/goiania)
  - [Atlas Brasil - Goiânia](http://www.atlasbrasil.org.br/2013/pt/perfil_m/goiania_go)
  
## O Estudo

O estudo que se segue utiliza como base os dados da plataforma Instituto Mauro Borges.

## Características do Município de `r LocRef$Localicade`

A cidade de `r LocRef$Localidade` possui em `r AnoRef` uma população projetada de `r myformat(PopulacaoLocal)` habitantes e uma área territorial de `r myformat(AreaLocal)` km², deste modo a densidade populacional atual fica projetada em `r myformat(PopulacaoLocal/AreaLocal)` hab/km².
A cidade de `r LocRef$Localidade` está localizada, de acordo com a classificação do IBGE, na *Mesorregião `r LocRef$Mesorregiao`* e na *Microrregião de `r LocRef$Microrregiao`* e segundo a SEGPLAN na *Região de Planejamento `r LocRef$RPSEGPLAN`*.

### Mesorregião `r LocRef$Mesorregiao`

```{r}
source(file = "AnaliseMesorregiao.R")
```

A *Mesorregião `r LocRef$Mesorregiao`*, possui em `r AnoRef` uma população projetada de `r myformat(PopulacaoMeso)` habitantes, incluindo as *Microrregiões de `r LocRefMicro$Microrregiao`* compreendendo um total de `r length(LocRefMeso$Localidade)` cidades com uma área total de `r myformat(AreaMeso)` km² sendo as cinco cidades mais populosas `r head(LocRefPop$Localidade)`.
Os municípios menos populosos são `r tail(LocRefPop$Localidade)`.

```{r,fig.cap=paste("Percentual da população em cada Microrregião do",LocRef$Mesorregiao)}
source(file = "GraficoPopulacaoMicrorregiao.R")
grafico
```

```{r}
source(file = "TabelaPopulacaoMicrorregiao.R")
tabela
```

```{r,fig.cap=paste("Número de municípios em cada Microrregião do",LocRef$Mesorregiao)}
source(file = "GraficoMunicipiosMicrorregioes.R")
grafico
```

### Microrregião de `r LocRef$Microrregiao`

```{r}
source(file = "AnaliseMicrorregiao.R")
```

A *Microrregião de `r LocRef$Microrregiao`*, possui em `r AnoRef` uma população projetada em `r myformat(PopulacaoMicro)` habitantes, definida pelo IBGE, compreende um total `r length(LocRefMicro)` cidades com uma área total de `r myformat(AreaMicro)` km² sendo as cinco cidades mais populosas `r head(LocRef$MicrorregiaoPop$Localidade)`.
Os municípios menos populosos são `r tail(LocRef$MicrorregiaoPop$Localidade)`.

```{r,fig.cap=paste("Percentual da população em cada cidade que a compõem a",LocRef$Mesorregiao)}
source(file = "GraficoPopulacaoMicrorregiao.R")
```

```{r}
source(file = "TabelaPopulacaoMicrorregiao.R")
tabela
```

### Região de Planejamento `r LocRef$RPSEGPLAN`

```{r}
source(file = "AnaliseRegiaoPlanejamento.R")
```

A *Região de Planejamento `r LocRef$RPSEGPLAN`*, definida pela SEGPLAN, compreende um total `r nrow(LocalSEGPLAN)` cidades sendo as cinco cidades mais populosas `r head(RPSEGPLANPop$Localidade)`.
Os municípios menos populosos são `r tail(RPSEGPLANPop$Localidade)`.
A população da *Região de Planejamento `r LocRef$RPSEGPLAN`* em `r AnoRef` é projetada em `r myformat(PopulacaoSEGPLAN)` habitantes e sua área territorial é `r myformat(AreaSEGPLAN)` km².

```{r}
source(file = "TabelaPopulacaoRPSEGPLAN.R")
tabela
```

```{r,fig.cap="Percentual da população de Goiás em cada Região de Planejamento definida pela SEGPLAN"}
source(file = "GraficoPopulacaoSEGPLAN.R")
grafico
```

Cidades da Região de Planejamento `r LocRef$RPSEGPLAN`.

```{r}
source(file = "TabelaPopulacaoCidadesRPSEGPLAN.R")
tabela
```

Na figura a seguir temos mais informações

```{r,fig.cap=paste("Percentual da população em cada cidade da Região de Planejamento",LocRef$RPSEGPLAN)}
source(file = "GraficoPopulacaoCidadesSEGPLAN.R")
grafico
```

A pirâmide etária da cidade de goiânia baseada na população projetada para 2020 é apresentada no gráfico à seguir:

```{r,fig.cap=paste("Pirâmide etária da cidade de",LocRef$Localidade),fig.asp = 1.618}
source(file = "GraficoPiramideEtaria.R")
grafico
```

# Aspectos Econômicos

## Painel das Profissões

## Caracterização Geral das Profissões no Município

### IDM - Educação

## Caracterização  dos Vínculos Empregatícios

# Aspectos Demográficos e Afins

```{r,fig.cap=paste("Percentual da população atendida por serviços de água e esgoto em",LocRef$Localidade )}
source(file = "GraficoAguaEsgoto.R")
grafico
```

## Densidade Demográfica

# Aspectos Educacionais

```{r,fig.cap=paste("Número de docentes nas redes municipal, estadual, federal e particular atuando nos ensinos pré-escolar, fundamental e médio em",LocRef$Localidade,"para cada 100 mil habitantes.")}
source(file = "GraficoDocentesHabitantes.R")
grafico
```

Corresponde ao total de pessoas em atividades docentes em sala de aula no ensino pré-escolar, no ensino fundamental e no ensino médio.
O mesmo docente pode ministrar aulas em redes e municípios diferentes.
Os dados são referentes à `r max(Docentes$Ano)`.
```{r}
# Docentes %>% 
#   filter(Microrregiao == LocRef$Microrregiao & Ano == max(Docentes$Ano)) %>% 
#   dcast(Localidade~Rede,value.var = "Quantidade") %>%
#   kable(caption = paste("Quantidade de docentes atuando em", LocRef,"nos ensinos pré-escolar, fundamental e médio nas diferentes redes de ensino."))
```

## Dados Institucionais: Atuação do Câmpus no seu território

### Ações de Ensino

### Ações de Pesquisa

### Ações de Extensão

## Dados da Pesquisa Institucional de Acompanhamento de Egressos

# Pesquisa de Campo

# Arranjos Produtivos, Sociais e Culturais

# Escuta da Comunidade

# Considerações Finais

# Referências Bibliográficas